de: Heim & Garten > Rasen & Garten > Gartenarbeit > Unkrautvlies-Zubehör: Erdanker & -nägel; Garten - Gewebeband
da: Hjem og have > Græsplæne og have > Havearbejde > Ukrudtsduge – tilbehør: Ukrudtsduge – fastgørelsespinde; Ukrudtsduge – tape
ro-RO: Casă și grădină > Gazon și grădină > Articole pentru grădinărit > Accesorii pentru materiale pentru amenajare peisagistică: Capse și ace pentru materiale pentru amenajare peisagistică; Bandă pentru material pentru amenajare peisagistică
pt-BR: Casa e jardim > Gramado e jardim > Jardinagem > Acessórios para tecido de paisagismo: Grampos e alfinetes para tecido de paisagismo; Fita para tecido de paisagismo
vi: Nhà và vườn > Bãi cỏ và vườn > Làm vườn > Phụ kiện bạt trải vườn: Ghim bạt trải vườn; Băng dán bạt trải vườn
nb: Hjem og hage > Plen og hage > Hagearbeid > Tilbehør til jorddekke: Stifter og spiker til jorddekke; Tape til jorddekke
sl-SI: Dom in vrt > Travnik in vrt > Vrtnarjenje > Dodatki za talna pokrivala: Sponke in zatiči za talna pokrivala; Trak za talna pokrivala
sk-SK: Dom a záhrada > Trávnik a záhrada > Záhradníctvo > Príslušenstvo pre ochrannú tkaninu proti burine: Svorky a kolíky pre ochrannú tkaninu proti burine; Páska pre ochrannú tkaninu proti burine
fr: Maison et jardin > Pelouses et jardins > Jardinage > Accessoires pour toiles de paillage: Agrafes et sardines pour géotextiles; Adhésif pour géotextiles
ko: 가정/원예 용품 > 잔디/정원 > 원예 > 조경용 직물 부대용품: 조경 직물 고정용 ㄷ자철심/고정핀; 조경용 직물 테이프
es: Casa y jardín > Jardín > Jardinería > Accesorios para mallas antihierbas: Ganchos y grapas para mallas antihierbas; Cinta para mallas antihierbas
bg-BG: Дом и градина > Морава и градина > Градинарство > Аксесоари за текстилно покривало против плевели: Скоби и щифтове за текстилно покривало против плевели; Тиксо за текстилно покривало против плевели
zh-CN: 家居与园艺 > 草坪与花园 > 园艺用品 > 农用无纺布配件: 农用无纺布卡钉; 农用无纺布胶带
hr-HR: Dom i vrt > Travnjak i vrt > Vrtlarstvo > Dodaci za tkaninu za hortikulturu: Spajalice i pribadače za tkaninu za hortikulturu; Traka za tkaninu za hortikulturu
zh-TW: 居家和庭園 > 草皮和花園 > 園藝 > 園藝覆蓋布料配件: 園藝覆蓋布料卡釘; 園藝覆蓋布料固定帶
fi: Koti ja puutarha > Piha ja puutarha > Puutarhanhoito > Suojakangastarvikkeet: Suojakankaan kiinnitysniitit ja -tikut; Suojakangasteippi
pl: Dom i ogród > Trawnik i ogród > Ogrodnictwo > Akcesoria do agrowłókniny: Zszywki i spinki do agrowłókniny; Taśmy do agrowłókniny
lt-LT: Namai ir sodas > Veja ir sodas > Sodininkystė > Agrotekstilinio audinio priedai: Agrotekstilinio audinio kabės ir smaigai; Agrotekstilinio audinio juosta
ja: ホーム・ガーデン > ガーデン用品・ガーデン機器 > ガーデニング > 防草シート関連用品: 防草シート用杭・ピン; 防草シート用テープ
it: Casa e giardino > Prato e giardino > Giardinaggio > Accessori per teli da pacciamatura: Graffe e perni per tessuti per pacciamatura; Nastro per tessuti per pacciamatura
hu: Otthon és kert > Gyep és kert > Kertészkedés > Talajtakaró-kiegészítők: Talajtakaró kapcsok és tűk; Talajtakaró szalag
th: บ้านและสวน > สนามและสวน > การทำสวน > อุปกรณ์ผ้าสำหรับงานจัดสวน: ลวดเย็บและหมุดของผ้าสำหรับงานจัดสวน; เทปผ้าสำหรับงานจัดสวน
el: Σπίτι & κήπος > Γκαζόν & κήπος > Κηπουρική > Αξεσουάρ για γεωυφάσματα: Συνδετήρες & καρφίτσες για γεωυφάσματα; Ταινία για γεωυφάσματα
pt-PT: Casa e jardim > Relva e jardim > Jardinagem > Acessórios para malha geotêxtil: Agrafos e pinos para malha geotêxtil; Fita para malha geotêxtil
ru: Дом и сад > Товары для придомовых и садовых участков > Садоводство > Аксессуары для геотекстиля: Скобы и колышки для геотекстиля; Клейкая лента для геотекстиля
sv: Hem och trädgård > Gräsmatta och trädgård > Trädgårdsskötsel > Tillbehör till trädgårdstyg: Klamrar och nålar till trädgårdstyg; Tejp till trädgårdstyg
nl: Huis en tuin > Tuin en gazon > Tuinieren > Accessoires voor onkruiddoek: Pennen voor onkruiddoek; Tape voor onkruiddoek
en: Home & Garden > Lawn & Garden > Gardening > Landscape Fabric Accessories: Landscape Fabric Staples & Pins; Landscape Fabric Tape
cs: Dům a zahrada > Trávníky a zahrady > Zahradničení > Zahradní textilie – příslušenství: Svorky a špendlíky na zahradní textilie; Pásky na zahradní textilie
tr: Ev ve Bahçe > Çim ve Bahçe > Bahçecilik > Suni Çim Halı Aksesuarları: Suni Çim Halı Zımbaları ve Pinleri; Suni Çim Halı Bandı